【裁判字號】    99,訴,140
【裁判日期】    990414
【裁判案由】    毒品危害防制條例
【裁判全文】
臺灣高雄地方法院刑事判決               99年度訴字第140號
公  訴  人  臺灣高雄地方法院檢察署檢察官
被      告  乙○○
上列被告因違反毒品危害防制條例等案件，經檢察官提起公訴（
98年度毒偵字第7069號），嗣被告於準備程序中就被訴事實為有
罪之陳述，經本院告知簡式審判程序之旨，並聽取被告與公訴人
之意見後，本院合議庭裁定由受命法官獨任進行簡式審判程序，
判決如下：
    主  文
乙○○施用第一級毒品，處有期徒刑陸月，如易科罰金，以新臺
幣壹仟元折算壹日；又施用第二級毒品，處有期徒刑肆月，如易
科罰金，以新臺幣壹仟元折算壹日，扣案之第二級毒品甲基安非
他命壹包（驗餘淨重為零點貳陸柒毫克）暨其包裝袋壹只，沒收
銷燬之。應執行有期徒刑玖月，如易科罰金，以新臺幣壹仟元折
算壹日，扣案之第二級毒品甲基安非他命壹包（驗餘淨重為零點
貳陸柒毫克）暨其包裝袋壹只，沒收銷燬之。
    事  實
一、乙○○前因施用毒品案件，經本院以97年度審毒聲字第1202
    號裁定送觀察勒戒後，因認無繼續施用毒品之傾向，甫於民
    國97年11月25日執行完畢釋放，並經臺灣高雄地方法院檢察
    署以97年度毒偵字第6247號為不起訴處分確定。詎其仍不知
    悔改，復分別於：(一)98年11月1 日19時許，基於施用第二級
    毒品甲基安非他命之犯意，在其高雄市○○區○○街115 巷
    20號住處內，以將甲基安非他命置於玻璃球內燒烤之方式，
    施用第二級毒品甲基安非他命1 次；(二)98年11月2 日凌晨某
    時許，基於施用第一級毒品海洛因之犯意，在其高雄市○○
    區○○街115 巷20號住處內，以將海洛因與香菸一同捲起後
    點火吸食之方式施用海洛因1 次。嗣警方於98年11月4 日凌
    晨1 時許，在高雄市○○區○○路與自立路口查獲乙○○，
    並扣得乙○○所持有之第二級毒品安非他命1 包（驗前淨重
    0.272 公克、驗餘淨重為0.267 公克），經警採集其尿液送
    驗後，發現有海洛因代謝物及甲基安非他命類陽性反應，始
    悉上情。
二、案經高雄市政府警察局保安警察大隊報告臺灣高雄地方法院
    檢察署檢察官偵查起訴。
    理  由
一、本件被告乙○○所犯係死刑、無期徒刑、最輕本刑為3 年以
    上有期徒刑以外之罪，其於準備程序中就被訴事實為有罪之
    陳述，經法官告知簡式審判程序之旨，並聽取公訴人及被告
    之意見後，認為適宜由受命法官獨任進行簡式審判程序，依
    刑事訴訟法第273 條之1 第1 項規定，裁定由受命法官獨任
    進行審判程序，合先敘明。
二、查被告前因施用毒品案件，經本院以97年度審毒聲字第1202
    號裁定送觀察勒戒後，因認無繼續施用毒品之傾向，甫於97
    年11月25日執行完畢釋放，並經臺灣高雄地方法院檢察署以
    97年度毒偵字第6247號為不起訴處分確定等情，有前開本院
    刑事裁定、臺灣高雄地方法院檢察署不起訴處分書、臺灣高
    等法院被告前案紀錄表等在卷可查。詎其又於該案觀察、勒
    戒執行完畢釋放後5 年內，再犯本件施用毒品之犯行，依毒
    品危害防制條例第23條第2 項之規定，本件檢察官之起訴合
    法，合先敘明。
三、訊據被告對於前揭犯罪事實均坦承不諱（院卷二第59、67-
    68頁），且有尿液採證代碼對照表、高雄市立凱旋醫院濫用
    藥物尿液檢驗報告在卷可查（警卷第19頁、偵卷第5 頁）及
    扣案之甲基安非他命1 包可稽，足認被告自白與事實相符，
    是本件事證明確，被告所為應予依法論科。
四、核被告所為，係犯毒品危害防制條例第10條第1 項之施用第
    一級毒品海洛因罪及同條第2 項之施用第二級毒品甲基安非
    他命罪。其持有海洛因及甲基安非他命之低度行為，分別為
    施用海洛因及甲基安非他命之高度行為所吸收，不另論罪。
    又被告所犯施用第一級毒品及第二級毒品之犯行，犯意各別
    ，行為互殊，應予分論併罰。爰審酌被告前經觀察、勒戒程
    序執行完畢釋放後，仍未能徹底戒絕毒品，再犯本件施用毒
    品犯行，足見其戒絕毒癮之意志不堅，未能體悟施用毒品對
    己身所造成之傷害及社會之負擔，所為顯不足取，惟念其於
    本院審理中坦承犯罪，尚有悔意，並慮及施用毒品乃戕害自
    身健康，尚未直接危害他人等一切情狀，分別量處如主文所
    示之刑，並定其應執行刑，暨諭知易科罰金之折算標準，以
    資懲儆。又扣案之晶體經送檢驗結果，確含甲基安非他命成
    分（驗餘淨重為0.267 公克），有高雄醫學大學附設中和紀
    念醫院檢驗報告在卷足參（院卷一第16頁），應依毒品危害
    防制條例第18條第1 項前段之規定，沒收銷燬之，又裝放上
    開毒品之包裝袋因與毒品無法完全析離，且無析離之實益及
    必要，是以該包裝袋應與毒品視為一體，併予沒收銷燬之；
    至於鑑驗時用罄之毒品，因已滅失，爰不另諭知沒收銷燬。
據上論斷，應依刑事訴訟法第273 條之1 第1 項、第299 條第1
項前段，毒品危害防制條例第10條第1 項、第2 項、第18條第1
項前段，刑法第11條、第2 條第1 項但書、第41條第1 項前段、
第8 項、第51條第5 款，判決如主文。
本案經檢察官甲○○到庭執行職務。
中    華    民    國    99    年    4     月    14    日
               刑事第九庭       法  官  黃沛文
以上正本證明與原本無異。
如不服本判決應於收受送達後10日內向本院提出上訴書狀，並應
敘述具體理由；如未敘述上訴理由者，應於上訴期間屆滿後20日
內向本院補提理由書（均須按他造當事人之人數附繕本）「切勿
逕送上級法院」。
中    華    民    國    99    年    4     月    14    日
                                書記官  鄧思辰
附錄本判決論罪法條：
毒品危害防制條例第10條
施用第一級毒品者，處 6 月以上 5 年以下有期徒刑。
施用第二級毒品者，處 3 年以下有期徒刑。

司法院資訊處製作；財團法人民間司法改革基金會備份。
